臺灣屏東地方法院刑事判決　　　　　　　 96年度訴字第240號
公　訴　人　臺灣屏東地方法院檢察署檢察官
被　　　告　甲○○
選任辯護人　林肇明律師
上列被告因違反槍砲彈藥刀械管制條例案件，經檢察官提起公訴
（95年度偵字第4010號），本院判決如下：
    主  文
甲○○未經許可，販賣可發射子彈具有殺傷力之改造槍枝，處有
期徒刑陸年肆月，併科罰金新臺幣拾萬元，罰金如易服勞役，以
新臺幣壹仟元折算壹日。扣案之M11 改造衝鋒槍壹枝（槍枝管制
編號0000000000號）、仿貝瑞塔改造手槍壹枝（含彈匣貳個，槍
枝管制編號0000000000號）、制式90MM子彈肆顆、門號00000000
00號行動電話壹支，均沒收之。
    事  實
一、甲○○明知可發射子彈具有殺傷力之改造衝鋒槍、改造手槍
    及具有殺傷力之制式子彈，均為槍砲彈藥刀械管制條例所列
    管禁止持有、販賣之物，未經主管機關許可，不得販賣、持
    有。詎其知悉有買家欲購買具有殺傷力之槍、彈，竟意圖營
    利，基於販賣可發射子彈具有殺傷力之改造槍枝及制式子彈
    之犯意，先於民國95年6 月間以其持用之門號0000000000號
    行動電話（該門號係其前女友連萱所申辦），撥打其友人乙
    ○○所持用之門號00000000000 號、0000000000號行動電話
    ，欲以不詳之價格，向乙○○販入具有殺傷力之改造衝鋒槍
    、改造手槍及制式子彈。於95年6 月26日凌晨1 時7 分許，
    甲○○以上述行動電話與乙○○聯繫，並約定乙○○備妥M1
    1 改造衝鋒槍，甲○○即會交付訂金以購買之；而乙○○亦
    透過王紀惇之關係取得M11 改造衝鋒槍。期間，乙○○並傳
    真其代為尋找之相關改造衝鋒槍、改造手槍之照片至甲○○
    使用之上開行動電話內。於95年6 月29日凌晨40分許，乙○
    ○與王紀惇商定由王紀惇手下詹偉廷將該M11 改造衝鋒槍1
    枝（槍枝管制編號0000000000號）、仿貝瑞塔改造手槍1 枝
    （含彈匣2 個，槍枝管制編號0000000000號）、制式90MM子
    彈7 顆，持至屏東縣萬丹鄉○○號○○道路之萬丹交流道下
    某處，將之交付予甲○○。於95年6 月29日1 時50分許，甲
    ○○販入上開M11 改造衝鋒槍、仿貝瑞塔改造手槍、制式90
    MM子彈7 顆後，旋駕駛其妻陳雅婷所有車牌號碼6279-GQ 自
    小客車，搭載其不知情之女友連萱北上桃園試鏡，並將上開
    M11 型改造衝鋒槍、仿貝瑞塔改造手槍、制式90MM子彈7 顆
    ，攜至臺北縣板橋市○○路某處，欲供姓名、年籍不詳，綽
    號「阿全」、「小胖」、「阿聰」等買家觀看，以伺機販售
    得利。嗣高雄市政府警察局三民第二分局、刑事警察局偵四
    隊一組、基隆市警察局第四分局所組成之專案小組，依據通
    訊監察內容知悉上情，於95年6 月29日23時24分許，在國道
    三號中二高南投休息站攔查前開甲○○所駕駛之自小客車，
    並扣得上述M11 改造衝鋒槍1 枝、仿貝瑞塔改造手槍1 枝、
    制式90MM子彈7 顆。
二、案經高雄市政府警察局三民第二分局報請臺灣屏東地方法院
    檢察署檢察官偵查起訴。
    理  由
壹、程序方面：
一、按刑事訴訟法第198 條、第208 條所稱之鑑定，乃指於刑事
    訴訟程序中為取得證據資料而由檢察官或法官指定具有特別
    知識經驗之鑑定人、學校、機關或團體，就特定之事物，以
    其專業知識加以分析、實驗而作判斷，以為偵查或審判之參
    考。故而，不論鑑定人或鑑定機關、學校、團體，均應由檢
    察官或法官視具體個案之需要而為選任，始符合刑事訴訟法
    第198 條、第208 條之規範本旨，否則所為鑑定，仍屬於傳
    聞證據。但對於司法警察機關調查中之案件，或有量大或急
    迫之情形，為因應實務之現實需求，認為當然有鑑定之必要
    者，基於檢察一體原則，得由該管檢察長對於轄區內之案件
    ，以事前概括選任鑑定人或囑託鑑定機關（團體）之方式，
    俾便轄區內之司法警察官、司法警察對於調查中之此類案件
    ，得即時送請事前已選任之鑑定人或囑託之鑑定機關（團體
    ）實施鑑定（法務部92年9 月1 日法檢字第0920035083號函
    參照）。而臺灣高等法院檢察署檢察長概括選任法務部調查
    局、內政部警政署刑事警察局為「槍彈比對鑑定」鑑定機關
    （臺灣高等法院檢察署92年10月15日檢文允字第0921001322
    號函參照），此為本院審判職務所知悉之事實。是本件扣案
    槍、彈之鑑定，雖由高雄市政府警察局三民第二分局送請內
    政部警政署刑事警察局鑑定（見偵卷第95頁），但內政部警
    政署刑事警察局為臺灣高等法院檢察署檢察長概括選任鑑定
    機關，所為鑑定結果，自有證據能力。
二、按司法警察機關因偵辦刑事案件，為蒐集或調查證據，而有
    實施通訊監察之必要者，於偵查中應由檢察官依職權或聲請
    核發通訊監察書，載明應記載事項，始得為之，其有急迫之
    情形經檢察官口頭通知先予執行通訊監察者，亦應於24小時
    內補發通訊監察書，通訊保障及監察法第5 條、第6 條、第
    11 條 規定已明。本件高雄市政府警察局三民第二分局、刑
    事警察局偵四隊一組向臺灣屏東地方法院檢察署檢察官聲請
    核發通訊監察書，經核准自95年5 月19日起至95年6 月16日
    止及自95年6 月21日起至自95年7 月17日止，對被告、乙○
    ○等人持用之行動電話，分別於95年5 月18日、95年6 月22
    日核發95屏檢瑞儉監（續）字第000176號、95屏檢瑞儉監（
    續）字第000225號通訊監察書，有該等通訊監察書附卷可稽
    （偵卷第124 頁至第127 頁）。是本案監聽內容符合前開通
    訊保障及監察法之法定程序，當無疑義。再卷附之監聽譯文
    係偵查人員將上開監聽紀錄轉為具體文字紀錄，而檢察官、
    被告及辯護人於本院審理中，就上開監聽譯文之證據能力，
    均表示「沒有意見」，且未於言詞辯論終結前聲明異議，應
    視為已有將該等證據採為證據之同意（最高法院93年度臺上
    3533 號、94年度臺上字第1976號判決參照）。
貳、實體方面：
一、訊據被告甲○○矢口否認有何販賣具有殺傷力之改造槍枝、
    子彈之犯行，辯稱：伊因與人有債務糾紛，為了防身自衛，
    故向乙○○購買M11 型改造衝鋒槍、仿貝瑞塔改造手槍、制
    式90MM子彈7 顆；伊以為賣槍罪之罪責比買槍輕，故在警、
    偵訊時才供稱係幫乙○○賣槍云云。經查：
(一)、上開事實，業據被告於警詢、偵查中供承：查獲之槍枝係乙
    ○○於95年6 月29日在萬丹委託一位叫「延仔」的拿給伊的
    ，伊要將M11 衝鋒槍拿去臺北縣板橋地區3 個買家看，分別
    叫「阿全」、「小胖」、「阿聰」；乙○○有以手機傳輸要
    販售之手槍照片至伊手機內等語（見警卷第5 頁、第7 頁、
    偵卷第35頁）；復於本院審理時供稱：伊是向乙○○買改造
    衝鋒槍1 枝、仿貝瑞塔改造手槍1 枝，子彈是加送的等語明
    確（見本院卷第25頁），核與證人乙○○於本院審理時具結
    證稱：伊於95年6 月29日有交待綽號「廷仔」之詹偉廷拿改
    造衝鋒槍、仿貝瑞塔改造手槍各1 枝及子彈7 顆予被告，伊
    曾將槍枝的照片傳到被告手機內等語大致相符（見本院卷第
    58頁、第59頁），此外，復有上開M11 型改造衝鋒槍、仿貝
    瑞塔改造手槍、制式90MM子彈7 顆扣案、查獲及手機內之槍
    彈照片15幀、現場照片2 幀、通訊監察譯文12件（監察號碼
    ：0000000000、0000000000、0000000000、000000000） 在
    卷可證。
(二)、依上開通訊監察譯文所示，於95年6 月15日凌晨8 分許，證
    人乙○○所持用之門號000000000 號行動電話曾與被告所持
    用之門號0000000000號行動電話通話，其通訊監察譯文內容
    略以：「.... 熊 ：『你講你朋友那邊要什麼大用的嗎』、
    洪：『嗯』。熊：『M11 （指美製衝鋒槍）』、洪：『那個
    拖板的』、熊：『不是，不是他不是拖板的，M11 衝的』。
    洪：『多少』、熊：『塑鋼的25，一樣你可以開高一點那個
    當制式的賣（監聽譯文誤載為買）』。洪：『打什麼彈？』
    、熊：『90』..... 」等語（見偵卷第111 頁）；於95年6
    月26日凌晨1 時7 分許，被告曾以上開行動電話與證人乙○
    ○所持用之門號0000000000號行動電話通話，其通訊監察譯
    文內容略以：「洪：『你那一部出了沒有，那一部大的』、
    熊：『還沒有，明天南仔他朋友說要處理』。.... 洪 ：『
    你那邊可不可以準備個10發，我要拿給人家試，我不敢試其
    他有的沒有的，怕去試了搞砸了，你明天看出的怎樣，如果
    沒有出去，我再拿訂金給你，我和寶仔拿上去新竹』......
    」等語（見偵卷第116 頁），是依上述通訊監察譯文可知，
    被告係因有買家欲購買槍枝，而向證人乙○○調貨購買，經
    證人乙○○告知有管道可取得改造之M11 衝鋒槍，且該槍係
    塑鋼製的，可以當成制式衝鋒槍販賣後，遂向證人乙○○表
    示有購買的意願，並希望證人乙○○準備10顆子彈以供試射
    之用，且於證人乙○○取得該改造M11 衝鋒槍時，其即會付
    訂金給證人乙○○以購買，再持以販賣得利。故被告於警詢
    、偵查中供稱：係受乙○○之委託始攜槍北上販賣云云，顯
    係避重就輕之詞，不足採信。
(三)、於95年6 月26日凌晨，證人乙○○確認被告有向其購買槍、
    彈之真意後，旋向第三人王紀惇調取M11 改造衝鋒槍1 枝，
    再連同仿貝瑞塔改造手槍1 枝、制式90MM子彈7 顆，委由第
    三人王紀惇手下「廷仔」（即詹偉廷）攜至屏東縣萬丹鄉，
    交付予被告並向被告收取款項等情，由下列通訊監察譯文可
    資佐證：於95年6 月29日凌晨17分許，證人乙○○以所持用
    之門號0000000000號行動電話與第三人王紀惇所持用之門號
    0000000000號行動電話通話，其通訊監察譯文內容略以：「
    熊：『你那一部大的車在那裡（指衝鋒槍）』、王：『屏東
    』。熊：『屏東的那裡』、王：『屏東的家裡，怎樣』、熊
    ：『要開去台北』、王：『那一個』、熊：『還有誰，台北
    只有一個』、王：『什麼時候要開』、熊：『一點』、王：
    『我叫廷仔去開好了』..... 」等語（見警卷第36頁）；於
    95年6 月29日凌晨40分許，第三人王紀惇以上開行動電話與
    證人乙○○之上開行動電話通話，其通訊監察譯文略以：「
    熊：『怎樣』、王：『好呀，過來拿呀』。熊：『剛才少年
    董仔來找我，店前1 部車，車內有2 、3 個人，一直在看店
    裡面，我故意不以為意，我把車開走又繞回來，我看到少年
    董然後那一部車跟著他，可能被盯上了』、王：『你車子確
    定要讓他開上去嗎（指槍械）』、熊：『不讓他開行嗎，要
    拼，不然我5 日還要傳1 條10萬的給人家，要拼啦』、王：
    『他確定有人要嗎』、熊：『對，我明天會開一個帳號讓他
    匯』.... 」 等語（見警卷第36頁至第37頁）；於95年6 月
    29日凌晨1 時19分許，證人乙○○以上開行動電話與第三人
    詹偉廷所持用之門號000000000 號行動電話通話，其通訊監
    察譯文略以：「熊：『你知道他的電話嘛』、詹：『誰呀』
    、熊：『拿鑽石給你的那一個』、詹：『對，怎樣』、熊：
    『你等一下直接打給他好了，因為我剛才那裡有出了一點狀
    況』、詹：『他在那裡』、熊：『你打給他看他在那裡比較
    快』.... 」 等語（見偵卷第122 頁）、於同日1 時22分許
    ，第三人詹偉廷以上開行動電話與被告持用之門號00000000
    00號行動電話通話，其通訊監察譯文略以：「洪：『哈囉』
    、詹：『你在那裡』、洪：『我現在跑來小港這裡』、詹：
    『那要怎麼辦』、洪：『你在那裡』、詹：『我在十號快速
    道路上面，可以跑到林邊』、洪：『你在二高嗎』、詹：『
    對，你在那裡』、洪：『我在林園快到小港，你在那裡，我
    去找你』、詹：『我要下屏東市，我們二個取折衷的地方』
    、洪：『那在萬丹上88那裡』、詹：『你要多久』、洪：『
    我到那邊約10分鐘而已』、詹：『那你要等我一下，我慢慢
    開』..... 」等語（見偵卷第122 頁）；於95年6 月29日凌
    晨1 時24分許，第三人詹偉廷以上開行動電話與證人乙○○
    所持用之上開行動電話通話，其通訊監察譯文略以：「詹：
    『我和他講好了，要去蟲蟲他家那裡』、熊：『好，你要小
    心一點』、詹：『他再10分鐘就到了，我慢慢開，我大概約
    20分鐘就到』.... 』 等語（見偵卷第122 頁）；於95年6
    月29日凌晨1 時59分許，第三人詹偉廷、證人乙○○復以上
    述行動電話通話，其通訊監察譯文略以：「詹：『OK（指交
    易過手）、熊：『好』、詹：『我過去你那邊哦』、熊：『
    好啦』。』等語（見偵卷第122 頁）。而對照證人乙○○就
    檢察官詰問：「你的車子確定要讓他開上去嗎，是否指槍枝
    要拿給被告？」時，係回答：「是，確定槍枝要拿給被告」
    等語（見本院卷第58頁反面），可知上述通訊監察譯文所謂
    之「車」，係指槍枝而言。依此，足見該改造M11 衝鋒槍確
    係證人乙○○向第三人王紀惇所調取，並委由第三人王紀惇
    手下詹偉廷將上述M11 改造衝鋒槍1 枝、仿貝瑞塔改造手槍
    1 枝、制式90子彈交付予被告無訛。
(四)、本案扣案之手槍2 枝（含彈匣2 個）、仿M11 衝鋒槍1 枝、
    制式90子彈7 顆，經送請內政部警政署刑事警察局以性能檢
    驗法、試射法鑑定結果為：一、送鑑仿92手槍1 枝（含彈匣
    2 個、槍枝管制編號：0000000000號），係由仿BERETTA 廠
    92FS半自動手槍製造之槍枝，換裝土造金屬槍管而成之改造
    手槍，機械性能良好，可擊發適用子彈，認具殺傷力。二、
    送驗仿M11 衝鋒槍1 枝（槍枝管制編號：0000000000號），
    認係由INGRAM廠M-11型衝鋒槍製造之槍枝，換裝土造金屬槍
    管而成之改造衝鋒槍，機械性能良好，可擊發適用子彈，認
    具殺傷力。三、送鑑制式90子彈7 顆，鑑定情形如下：一、
    肆顆，認均係口徑9MM 制式子彈，認具殺傷力。二、顆，
    認均係口徑9MM 制式子彈，經檢視，彈底具撞擊痕跡，均經
    實際試射，均可擊發認具殺傷力等情，有該局95年8 月17日
    刑鑑字第09501016808 號槍彈鑑定書1 件及槍、彈照片8 幀
    在卷可按（見偵卷第94頁至第98頁）。又有關「改造槍枝」
    殺傷力之鑑定，依該局所訂標準作業程序，係以「性能檢驗
    法」鑑定之。而所謂「性能檢驗法」係指實際操作檢測送鑑
    槍枝之機械結構與功能是否完整良好，如其結構完整且擊發
    功能良好正常，則認該槍枝可供擊發適用子彈使用，扣案槍
    枝結構完整且功能良好，故認具殺傷力。而所謂「制式子彈
    」，係各國合法軍火商所生產之子彈，其結構完整，即具殺
    傷力，扣案未試射子彈外觀完整，故逕行認定具殺傷力等情
    ，復有該局96年5 月10日刑鑑字第0960054480號函1 件在卷
    可考，是以，上開鑑定結果，既係鑑驗機關本於專業知識及
    以精密儀器測試後所得之結論，自可憑信。足見證人乙○○
    向第三人王紀惇取得而委由詹偉廷交付予被告之上開槍、彈
    ，確均具有殺傷力無誤。
(五)、證人乙○○雖於本院審理時具結證稱：伊係將上述槍、彈借
    給被告，並不是販賣云云。惟證人乙○○是否有販賣槍、彈
    予被告之證言，係關係證人乙○○自己之犯罪行為，衡情，
    證人乙○○理應會避重就輕，而無據實陳述之可能，自難遽
    予採信。況依前開通訊監察譯文觀之，被告欲取得上述槍、
    彈，猶需付訂金予證人乙○○，而證人乙○○並稱會開一個
    帳號讓被告匯錢進去，顯見被告與證人乙○○間存有金錢交
    易之販賣槍、彈行為，而非單純之出借行為，應無疑義。雖
    證人乙○○復證稱：上述槍、彈係向吳志強購買的，且因為
    伊把槍、彈寄放在王紀惇家中，而王紀惇看不起被告，不要
    伊將上述槍、彈借給被告，伊才騙王紀惇係被告要購買云云
    。然觀以前述證人乙○○與第三人王紀惇之通訊監察譯文，
    證人乙○○係問第三人王紀惇「你」那一部大的車在那裡，
    而非「我」那一部大的車在那裡，且倘第三人王紀惇僅係受
    證人乙○○委託寄藏槍、彈之人，則證人乙○○既為上述槍
    、彈之所有人，本可自由決定是否出借槍、彈予他人，豈需
    獲得第三人王紀惇之同意，更無須大費週章編出被告為買槍
    的人，始能取回寄藏在第三人王紀惇之槍、彈。況依前述通
    訊監察譯文所示，證人乙○○於95年6 月29日即已知悉被告
    為警跟監，惟因其於下個月5 日要籌出一筆10萬元之款項，
    故冒險將上述槍、彈販賣並交付予被告（即乙○○所稱之拼
    ，是要冒險之意），否則，倘證人乙○○僅係要將上述槍、
    彈出借予被告，衡情，證人乙○○斷不可能會甘冒被查獲之
    風險，而無償出借上述槍、彈予被告之理。是以，證人乙○
    ○上開證述，核與常情相違，尚難採信。因之，扣案之槍、
    彈確係證人乙○○向第三人王紀惇調貨取得，再販賣予被告
    並由第三人王紀惇手下詹偉廷交付予被告，被告再攜帶上開
    槍、彈北上擬提供給買家鑑賞，以伺機販賣得利無訛。
(六)、至被告雖辯稱：伊係為防身而買槍，並非要賣槍，伊誤以為
    賣槍刑責較輕，始於警、偵訊供述係賣槍云云。惟被告確係
    欲攜帶前開槍枝、子彈北上販賣之事實，有前述通訊監譯文
    在卷可證，已如前述，且被告係年近30歲之成年男子，高中
    畢業，從事銀行貸款、水晶批發、廣告等行業之情，業據被
    告於警詢、本院審理時供述甚明（見警卷第3 頁、本院卷第
    63頁反面），是依被告之智識、社會經驗觀之，其豈會誤認
    賣槍刑責較輕，故被告上開所辯，顯係臨訟卸責之詞，尚無
    足採。
(七)、被告雖另辯稱：伊係為殺價始向乙○○謊稱有買家要買槍，
    並非要持以販賣云云。然遍查卷附被告與證人乙○○於95年
    6 月12日、95年6 月15日、95年6 月16日、95年6 月21日、
    95年6 月26日之通訊監察譯文，只見被告向證人乙○○詢問
    各式槍枝價格、要求證人乙○○準備子彈及議定欲販入之槍
    枝種類，均未見被告有何討價還價，抑或以買家為由，而提
    出要證人乙○○降價之要求，此有上述通訊監察譯文在卷可
    佐（見偵卷第110 至116 頁），是被告辯稱係購買槍枝之殺
    價手法云云，顯與事實不符，不足採信。
(八)、被告復辯稱：依伊與「阿聰」95年6 月28日之通訊監察譯文
    所示，「阿全」曾打電話給伊，但伊並未接聽，如「阿全」
    確係買家，伊豈會拒絕接聽云云。然依卷附之通訊監察譯文
    觀之，被告與某持用門號0000000000號行動電話之姓名、年
    籍不詳成年男子有密切聯繫，而該門號之持有人係「阿聰」
    之情，業據被告於本院審理時供述甚明（見本院卷第25頁）
    ，而參酌被告與「阿聰」於95年6 月29日通話時，表示伊已
    拿到M11 改造衝鋒槍，要「阿聰」再約「小胖」北上看槍等
    情，有該通訊監察譯文在卷可佐（見偵卷第119 頁），堪認
    被告均係要約「阿聰」或係透過「阿聰」介紹買家以販賣槍
    、彈。依此，被告與「阿聰」間對於販賣槍、彈之交易價格
    ，當會有不同於一般買家之價格。是依被告與「阿聰」95
    年6 月28日之通訊監察譯文顯示，「阿全」既係與「阿聰」
    在一起，而「阿全」、「小胖」又係「阿聰」連絡之買家，
    則被告當會避免直接與「阿全」接觸，自難以被告未接「阿
    全」之電話，即率認被告並無攜帶上開槍、彈北上販賣之情
    事。
(九)、被告另辯稱：公訴人補充理由書認被告係要攜槍、彈北上供
    新竹之買家「阿全」鑑賞，然「阿全」、「小胖」、「阿聰
    」均係住板橋，故無所謂之新竹買家「阿全」，本件被告僅
    係單純買槍云云。查公訴人補充理由書固記載：被告係攜帶
    槍、彈北上，準備讓新竹買家試射之用（見本院卷第34頁反
    面），及被告與證人乙○○於95年6 月26日之通訊監察譯文
    ，雖亦顯示被告「會拿上去新竹」等語（見偵卷第116 頁）
    。惟並未指明新竹之買家係「阿全」，且購買槍枝而持有係
    不法行為，一般人固均會選定較為隱密之處所進行交易，然
    是否會選定在購買者居住區內，則應視雙方之約定，而被告
    於警、偵訊僅供述，其係要攜槍至臺北縣板橋地區供綽號「
    阿全」、「小胖」、「阿聰」之人鑑賞，並未陳述上開3 人
    係住居於板橋地區。是被告執此即辯稱並無買家云云，亦無
    足採。
(十)、綜上所述，勾稽互核，本件事證明確，被告犯行已堪認定。
二、按未經許可販賣槍彈罪，祇須未經許可以販賣為目的，購入
    槍彈或賣出槍彈，有一於此，罪即成立，均不得視為未遂，
    上訴人既有販入之行為，即應論以該罪之既遂（最高法院75
    年度臺上字第6941號判決參照）。查本件被告係為販賣槍、
    彈，而向證人乙○○販入上述M11 改造衝鋒槍、仿貝瑞塔改
    造手槍、制式子彈，雖未及販出即為警查獲，仍屬販賣既遂
    。故核被告所為，係犯槍砲彈藥刀械管制條例第8 條第1 項
    之未經許可，販賣可發射子彈具殺傷力之改造槍枝罪、同法
    第12條第1 項之未經許可，販賣子彈既遂罪。又被告行為後
    ，94年2 月2 日修正公布之刑法，業於95年7 月1 日施行，
    而上開槍砲彈藥刀械管制條例第8 條第1 項、第12條第1 項
    法定刑中有關罰金刑部分，就罰金之最低額，刑法第33條第
    5 款業經修正為：「罰金：新臺幣1 千元以上，以百元計算
    之。」，修正前刑法第33條第5 款則規定「罰金：1 元以上
    」，比較新、舊法結果，以修正前之舊法對被告較為有利。
    被告雖同時販賣改造衝鋒槍、改造手槍，侵害同一法益，僅
    論以一販賣改造槍枝罪；其同時販賣制式90MM子彈7 顆，亦
    係侵害同一法益，亦應論以一販賣子彈罪。被告一個販賣改
    造槍枝、制式子彈之行為，同時觸犯構成要件不同之罪名，
    應依刑法第55條想像競合之規定，論以情節較重之未經許可
    ，販賣可發射子彈具有殺傷力之改造槍枝罪。又95年2 月2
    日修正公布，於95年7 月1 日施行之刑法（下稱修正後刑法
    ）第55條刪除牽連犯之規定，並於但書增列「但不得科以較
    輕罪名所定最輕本刑以下之刑」之規定，惟此僅係科刑之限
    制，為法理之明文化，非屬法律變更，無新、舊法比較問題
    ，併此敘明（最高法院95年第8 次刑事庭會議決議參照）。
    又原起訴事實雖記載被告係受乙○○之委託，攜帶扣案之M1
    1 改造衝鋒槍北上販售，並以扣案之仿貝瑞塔改造手槍、制
    式90MM子彈7 顆，作為被告北上販槍之報酬，因認被告係犯
    槍砲彈藥刀械管制條例第8 條第5 項、第1 項之販賣槍枝未
    遂罪、同法第8 條第4 項之非法持有槍枝罪、同法第12條第
    4 項之非法持有子彈罪等語，惟被告係向證人乙○○販入上
    述槍、彈欲北上販賣之事實，已詳如前述，且經蒞庭檢察官
    當庭更正起訴事實如上述所載（見本院卷第34頁至第36頁）
    ，是被告販賣上述槍、彈行為，應係單獨犯之，而無與證人
    乙○○論以共同正犯之餘地，併此敘明。另辯護人雖引用司
    法院73年度刑(一)字第506 號函稱，販賣指販入及賣出二者兼
    備而言云云。惟刑法上所謂之販賣行為，並不以販入之後復
    行賣出為要件，祇要以營利為目的，而為購入或賣出，有一
    於此，其犯罪即為完成，不以販入後復行賣出為必要，最高
    法院67年臺上字第2500號判例、69年臺上字第1675號判決、
    75年度臺上字第6941號判決可資參照。本件被告係意圖販賣
    槍、彈，而向乙○○販入上述槍、彈，既如前述，依前開判
    例、判決意旨，自屬販賣槍枝、子彈罪之既遂犯，辯護人上
    開所辯，尚有未洽，附此敘明。
三、爰審酌被告為圖私利，販入M11 型改造衝鋒槍、仿貝瑞塔改
    造手槍、制式子彈，欲販售牟利之犯罪動機、目的、手段、
    販賣M11 改造衝鋒槍之威力及殺傷力強大，對社會治安及他
    人生命、身體所生之危害其鉅，惟念其未及販出即為警查獲
    ，尚未有所得，及犯後猶飾詞圖卸，否認犯行，毫無悔意之
    犯後態度，並兼衡其未有犯罪前科，素行尚佳、高中畢業，
    智識程度尚可、家庭經濟小康，生活狀況不佳等一切情狀，
    量處如主文所示之刑。又被告行為時之刑法第42條第2 項前
    段規定：「易服勞役以1 元以上3 元以下折算1 日」，而被
    告行為時之易服勞役折算標準，依修正前罰金罰鍰提高標準
    條例第2 條前段規定，就其原定數額提高為100 倍折算1 日
    ，則本件被告行為時之易服勞役折算標準，應以銀元300 元
    折算1 日，即新臺幣900 元折算1 日。惟修正後刑法第42條
    第3 項前段規定：「易服勞役以新臺幣1 千元、2 千元或3
    千元折算1 日」。茲比較修正前、後之易服勞役折算標準，
    以修正後之規定，較有利於被告，依刑法第2 條第1 項但書
    規定，本件易服勞役之折算標準，自應適用修正後刑法第42
    條第3 項前段規定，就被告所併科罰金刑部分，諭知如易服
    勞役，以新臺幣1,000 元折算1 日。至公訴人雖具體求刑8
    年等語，惟被告前未有犯罪前科，且未及賣出即為警查獲，
    尚未有所得等情，本院因認處以上開之刑，已足懲戒被告犯
    行，求刑意旨毋寧過重，併予敘明。扣案之M11 改造衝鋒槍
    、仿貝瑞塔改造手槍各1 枝、制式90MM子彈4 顆（原扣得7
    顆，鑑驗試射3 顆而剩4 顆），係槍砲彈藥刀械管制條例所
    列管之物，已詳如前述，為違禁物品，應依刑法第38條第1
    項第1 款之規定，均宣告沒收。扣案之門號0000000000號行
    動電話係被告所有，供其連繫販賣上述槍、彈所用之物，爰
    依刑法第38條第1 項第2 規定，宣告沒收。至經鑑驗試射之
    3 顆子彈，因僅剩餘彈殼3 顆，已失其原有子彈之結構及效
    能，不再具有殺傷力，已非違禁物，自無庸為沒收之諭知。
    另扣案之門號0000000000號行動電話，係被告女友連萱所申
    辦，並非被告所有；扣案之鋤頭1 支，核顯與本案無涉，爰
    均不另為沒收之諭知。
據上論斷，應依刑事訴訟法第299 條第1 項前段，槍砲彈藥刀械
管制條例第8 條第1 項、第12條第1 項，刑法第2 條第1 項、第
11條前段、第55條、第42條第3 項前段、第38條第1 項第1 款、
第2款，判決如主文。
本案經檢察官許英輝到庭執行職務
中　　華　　民　　國　　96　　年　　11　　月　　16　　日
                  刑事第二庭  審判長法  官  黃國永
                                    法  官  陳海寧
                                    法  官  蘇碧珠
以上正本證明與原本無異。
如不服本判決應於收受本判決送達後10日內向本院提出上訴書狀
，其未敘述上訴理由者，並得於提起上訴後10日內向本院補提理
由書狀（均須按他造當事人之人數附繕本）「切勿逕送上級法院
」
中　　華　　民　　國　　96　　年　　11　　月　　16　　日
                                    書記官  賀燕花
附錄本案論罪科刑法條全文
槍砲彈藥刀械管制條例第8條第1項：
未經許可，製造、販賣或運輸鋼筆槍、瓦斯槍、麻醉槍、獵槍、
空氣槍或第4 條第1 項第1 款所定其他可發射金屬或子彈具有殺
傷力之各式槍砲者，處無期徒刑或5 年以上有期徒刑，併科新臺
幣1 千萬元以下罰金。
槍砲彈藥刀械管制條例第12條第1項：
未經許可，製造、販賣或運輸子彈者，處 1 年以上 7 年以下有
期徒刑，併科新台幣 500 萬元以下罰金。
